【裁判字號】    98,審事聲,96
【裁判日期】    980623
【裁判案由】    依職權裁定確定訴訟費用額
【裁判全文】
臺灣臺北地方法院民事裁定            98年度審事聲字第96號
異  議  人  黃○○
                        號4樓.
相  對  人  詳如附表所示
上列異議人即訴訟救助聲請人與相對人間請求損害賠償等事件，
業經裁定確定，本院依職權確定訴訟費用，異議人對於民國98年
4月3日本院98年度審司他字第22號裁定提出異議，本院裁定如下
：
    主  文
異議駁回。
    理  由
一按經准予訴訟救助者，於終局判決確定或訴訟不經裁判而終結
  後，第一審受訴法院應依職權以裁定確定訴訟費用額，向應負
  擔訴訟費用之當事人徵收之；其因訴訟救助暫免而應由受救助
  人負擔之訴訟費用，並得向具保證書人為強制執行，民事訴訟
  法第114條第1項定有明文。
二本件異議意旨略以：伊前對相對人提起請求損害賠償等訴訟，
  雖經臺灣高等法院以97年度抗字第312 號裁定准予訴訟救助，
  惟前開本案訴訟業經本院97年度重訴字第691 號裁定以伊重複
  起訴為由而駁回之，是該本案訴訟未經實體審查即遭駁回，等
  同未經起訴，原裁定向伊徵收訴訟費用新臺幣（下同）418,28
  0元，並無理由，為此提出異議等語。
三經查：
  (一)異議人前於民國96年11月10日對相對人提起請求損害賠償等
    訴訟，並於同年12月11日具狀聲請訴訟救助。本院於97年 1
    月11日以97年度救字第8 號裁定駁回對異議人為訴訟救助，
    嗣異議人不服提起抗告，經臺灣高等法院於97年3 月31日以
    97年度抗字第312 號裁定對異議人准予訴訟救助，前開本案
    訴訟嗣經本院97年度重訴字第691 號裁定駁回異議人之訴，
    復經臺灣高等法院97年度抗字第1443號裁定駁回異議人之抗
    告及再抗告而告確定，第一審訴訟費用及抗告、再抗告費用
    均應由異議人負擔等情，業經本院調閱上開卷宗查明。
  (二)經本院調卷審查，本件訴訟費用額確定為418,280 元：
    1.異議人於前開本案訴訟第一審起訴，其一係請求如附表所
      示之相對人計38人，各應給付其120 萬元，該部分訴訟標
      的金額為4,560萬元，應徵第一審裁判費413,280元；另一
      係請求相對人登報道歉，該部分非因財產權而起訴，依民
      事訴訟法第77條之14第1項規定，應徵第一審裁判費3,000
      元，是第一審裁判費合計為416,280元。
    2.嗣異議人對第一審駁回其訴之裁定提起抗告，依民事訴訟
      法第77條之18規定，應徵抗告費為1,000元。
    3.異議人復對駁回其抗告之裁定再為抗告，依民事訴訟法第
      77條之18規定，應徵再抗告費為1,000元。
  (三)異議人既應負擔本件全部訴訟費用，其因獲准訴訟救助而暫
    免繳納之訴訟費用418,280元，本院即應依民事訴訟法第114
    條第1項規定向其徵收之。
  (四)異議人雖以前開情詞置辯，惟按提起民事訴訟，應依民事訴
    訟法第77條之13、第77條之14規定繳納裁判費，此為必須具
    備之程式。異議人於本件訴訟主張相對人不法侵害其權利，
    故訴請相對人賠償計4,560 萬元，並登報道歉，自應就該金
    額按民事訴訟法第77條之13、第77條之14所定標準繳納裁判
    費。異議人主張其所提之訴經以重複起訴為由而裁定駁回，
    第一審法院並未為實體審查，其無須繳納裁判費云云，於法
    無據，委無足取。
  (五)綜上所述，本件異議人應負擔之訴訟費用確定為418,280 元
    ，應由異議人向本院繳納，並應依民事訴訟法第91條第3 項
    規定，於本裁定送達之翌日起，加給按法定利率即年息百分
    之5 計算之利息。原裁定計算確定異議人應向本院繳納之訴
    訟費用為418,280 元，經核並無違誤。異議人聲明異議，為
    無理由，應予駁回。
四依民事訴訟法第240條之4第3項後段，裁定如主文。
中    華    民    國    98    年    6     月    23    日
                  民事第六庭    法  官  陳婷玉
以上正本係照原本作成
如不服本裁定，應於送達後10日內向本院提出抗告狀，並繳納抗
告費新臺幣1,000元
中    華    民    國    98    年    6     月    23    日
                                書記官  曾靖雯
附表：
    依異議人於本院97年度重訴字第691 號起訴狀所載，其所列
    被告即相對人包括：
    (一)庚○○○（設臺北市○○街132 號）、玄○○（設臺北市
      ○○○路4段555號）、Ａ○○○（設臺北市○○路141 巷
      38號）、寅○○○（設臺北市○○路399 號）、己○○○
      （設臺北市○○路○段232號9 樓）、青年日報（設臺北市
      ○○路○段3號10樓）、戌○○○（設高雄縣仁武鄉○○○
      路32號）、酉○○○（設臺中縣大里市○○路○段381 號）
      、辛○○○（設臺南市○○街57號）、中時晚報、宙○○
      ○（設臺北市○○○路○段555號7 樓）之發行人、總編輯
      、攝影報導記者。
    (二)癸○（設臺北市○○區○○路120 號）、子○（設臺北市
      松山區○○路○ 段10號）、午○（設臺北市大安區○○○
      路100號）、丑○（設高雄市三民區○○○路366 號24樓）
      之新聞部負責人、編輯、攝影報導記者，及其所闢設網路
      電子新聞之主持人、編輯、報導記者。
    (三)TVBS、卯○（設臺北市○○○路4 號14樓）、宇○（設臺
      北市○○路○段232號10樓）、戊○（設臺北市○○路2 號
      ）丁○（設臺北市○○路○段159號）、丙○（設臺北市○
      ○路455號）、未○（設臺北市○○街39號8樓）、吉隆有
      線、辰○（設臺北市○○路○ 段75巷70號）、巳○○（設
      臺北市○○路○ 段75巷70號）、地○（設臺北市○○○路
      122 號12樓）等電視台之新聞部負責人、新聞編輯、攝影
      報導記者及其所闢設網路電子新聞之主持人、編輯、報導
      記者。
    (四)壬○○○（包括MOD 、線上收看、行動電視，設臺北市○
      ○區○○路1段21之3號）、天○（設臺北市大安區○○○
      路○段207號28樓）、申○○○○（包括線上收看、行動電
      視，設臺北市○○區○○路2段172-1號13樓之1 ）之新聞
      負責人、編輯及各該公司之負責人。
    (五)亥○○○（設臺北市中正區○○○路○段100號12樓）、臺
      灣微軟、SEED-NET、乙○○○○○○（設臺北市○○區○○路2段
      2號7樓）、HI-NET、PC-HOME、甲○○○○○ （設臺北市○○區
      ○○路5段7號37樓之1 ）之網路電子新聞負責人、編輯及
      各該公司之負責人。
    (六)中廣新聞台（設臺北市○○區○○路375號7樓）、警廣新
      聞台（設臺北市○○街17號）之新聞部負責人、新聞編輯
      及報導記者。


司法院資訊處製作；財團法人民間司法改革基金會備份。
